---
output: officedown::rdocx_document
---

```{r setup, include=FALSE}
library(officer)
knitr::opts_chunk$set(echo = TRUE)
```
`r fpar(format(Sys.Date(), "%d.%m.%Y"), fp_p = fp_par(text.align = "right"))`

## Diagnostik im Fach Deutsch im Jahrgang `r klasse`

<br />

Liebe Erziehungsberechtigte von `r name`,

<br />

ich möchte Sie darüber informieren, dass wir bei allen Schülerinnen und Schülern der `r klasse`. Klasse eine Diagnose in den Bereichen Wortschatz und Rechtschreibung durchgeführt haben.

Mithilfe dieser Diagnose erhalten wir einen Überblick über die aktuelle Lernausgangslage der Kinder. Die Ergebnisse werden **nicht benotet**, sondern helfen uns dabei festzustellen, welche Fähigkeiten vorhanden sind und in welchen Bereichen noch Unterstützung benötigt wird.

Unser Ziel ist es, noch gezielter auf die Bedürfnisse der Schülerinnen und Schüler einzugehen und individuelle Förderung zu ermöglichen. Die Ergebnisse der Diagnose sind nun ausgewertet und bilden die Grundlage für unsere weitere pädagogische Arbeit. Das Ergebnis für Ihr Kind lautet:

`r fpar(ftext(kat, fp_text(bold = TRUE)), fp_p = fp_par(text.align = "center", padding.top = 6, padding.bottom = 6))`

Weitere Informationen zu dem Ergebnis finden Sie auf der nächsten Seite.

Bitte beachten Sie, dass es sich bei dem Ergebnis um eine reine Bestandsaufnahme handelt, die den Kindern keinen Druck machen soll. 
Falls Sie Fragen haben oder einen Gesprächstermin wünschen, stehe ich Ihnen gerne zur Verfügung.

<br />

Mit freundlichen Grüßen

`r lehrername`

`r signatur`

\newpage

## Ergebnisse

Die folgende Tabelle gibt einen Überblick über die möglichen Ergebnisse des C-Tests und die sich daraus ergebenden Handlungsempfehlungen.

```{r, echo=FALSE}
# Die Ergebnistabelle ist eine echte Word-Tabelle: Inhalt und Ueberschriften
# kommen aus ergebnisse.xlsx neben diesem Rmd (in der Arbeitskopie, also ggf.
# mit der persoenlichen Anpassung des Benutzers).
ergebnis_tabelle(file.path(dirname(knitr::current_input(dir = TRUE)), "ergebnisse.xlsx"))
```

```{r, echo=FALSE, include=FALSE}
# check if link was provided and generate linktext and qr code if so.
# Das Bild liegt neben diesem Rmd: absolute Pfade wandelt knitr beim Einbetten
# relativ zum Ausgabeordner um und findet die Datei dann nicht mehr.
qr <- generate_qrcode(qrLink, zielordner = dirname(knitr::current_input(dir = TRUE)))
```

<br />

```{r, echo=FALSE, results='asis'}
# Hinweistext nur, wenn ein Link angegeben wurde
if (!is.na(qr[[1]])) cat(qr$txt, "\n")
```

```{r, echo=FALSE, fig.width=1, fig.height=1}
# QR-Code nur, wenn ein Link angegeben wurde (sonst keine leere Bildreferenz).
# Quadratische Groesse ueber fig.width/fig.height: mit out.width allein schaetzt
# pandoc die Hoehe und zieht das Bild in die Breite (gemessen: 1,25 x 1,00 Zoll).
if (!is.na(qr[[1]])) knitr::include_graphics(qr$img)
```
