\newpage

## Hinweise

```{r, echo=FALSE, results='asis'}
if (length(d$hinweise) > 0) {
  for (h in d$hinweise) cat("- ", h, "\n", sep = "")
} else {
  cat("Es gibt keine offenen Punkte.\n")
}
```

Hinweis: Ausgewertet werden nur Kinder, für die zwei Messungen vorliegen. Die Empfehlungen dienen als erste Orientierung und sollten bei Bedarf mit weiteren diagnostischen Werkzeugen abgesichert werden.

```{r, echo=FALSE, results='asis'}
# Grussformel nur mit Namen: der Infobrief geht an das Kollegium, der Absender
# ist optional - ohne Angabe endet der Brief mit dem Hinweis oben.
if (!is.null(d$absender) && nzchar(trimws(d$absender))) {
  cat("Mit freundlichen Grüßen,\n\n", trimws(d$absender), "\n", sep = "")
}
```

\newpage

Unterhalb des unteren Normbereichs (R/F-Wert unter `r d$referenz$grenze` %) liegen aktuell `r d$referenz$unter` von `r d$referenz$n` Kindern.`r d$referenz$zusatz``r .abstand_hinweis(d$lese_unten)`

## Anhang: Vergleich je Kind

```{r, echo=FALSE}
if (!is.null(d$lesetabelle)) tabelle_lese(d$lesetabelle, d$lese_unten)
```